【裁判字號】    92,交聲,67
【裁判日期】    920929
【裁判案由】    違反道路交通管理處罰條例聲明異議
【裁判全文】
臺灣桃園地方法院刑事交通事件裁定            九十二年度交聲字第六七號
    原 處 分 機 關  交通部公路總局新竹區監理所中壢監理站
    異    議    人
    即 受 處 分 人  甲○○.
右列受處分人因違反道路交通管理處罰條例案件，對於交通部公路總局新竹區監理所
中壢監理站所為之處分（壢監裁字第車裁五三─Ｄ一Ａ四二三三○二號）聲明異議，
本院裁定如左：
    主  文
異議駁回。
    理  由
一、原處分意旨略以：異議人即受處分人甲○○於民國九十年十二月二十六日十七時
    許，駕駛車號ＧＳ三－七一六號重型機車，行經桃園縣中壢市○○○路○段處，
    因無照又違規右轉遭警攔截，而以「（一）闖紅燈（右轉）。（二）無照駕駛（
    禁駛）。」之違規事實填摯（九○）桃警局交字第Ｄ一Ａ四二三三○二號舉發違
    反道路交通管理事件通知單舉發，異議人未於應到案日期到案，嗣經交通部公路
    局新竹區監理所中壢監理站於九十二年二月十一日，以壢監裁字第車裁五三─Ｄ
    一Ａ四二三三○二號違反道路交通管理事件裁決書處罰聲明異議人新臺幣（下同
    ）一萬四千一百元。異議人聲明異議則略以：原舉發通知書之行為人記載為「黃
    玉丁」，又其上之違規人出生年月日亦與異議人不符合，伊並無違規紅燈右轉，
    本件並無舉發照片為證，為此聲明異議云云。
二、本件原舉發機關（九○）桃警局交字第Ｄ一Ａ四二三三○二號舉發違反道路交通
    管理事件通知單上之駕駛人姓名雖誤載為「黃玉丁」，惟已經原舉發單位予以更
    正為「甲○○」，且在該通知單之收受通知聯者簽章欄之簽名為「甲○○」，足
    見當時原舉發單位係對於本件異議人為舉發對象，堪可認定。
三、按汽車駕駛人，未領有駕駛執照駕車者，處新臺幣六千元以上一萬二千元以下罰
    鍰；又汽車駕駛人，行經有燈光號管制之交岔路口闖紅燈者，處新臺幣一千八百
    元以上五千四百元以下罰鍰。道路交通管理處罰條例第二十一條第一項第一款、
    第五十三條分別定有明文。又道路交通管理法規所指之「汽車」包括「機器腳踏
    車」，道路交通管理處罰條例第三條第八款及道路交通安全規則第二條第一項第
    一款亦分別定有明文。經查：異議人即受處分人甲○○於九十年十二月二十六日
    十七時許，騎乘車牌號碼ＧＳ三－七一六號重型機車，行經桃園縣中壢市○○○
    路○段處，未領有駕駛執照而駕車，又行經有燈光號誌管制之交岔路口違規闖紅
    燈而右轉而遭警攔截，經警以「（一）闖紅燈（右轉）。（二）無照駕駛（禁駛
    ）。」之違規事實填摯（九○）桃警局交字第Ｄ一Ａ四二三三○二號舉發違反道
    路交通管理事件通知單舉發等情，有舉發機關桃園縣政府警察局（九○）桃警局
    交字第Ｄ一Ａ四二三三○二號舉發違反道路交通管理事件通知單及桃園縣警察局
    中壢分局九十一年十二月十三日中警分交字第○九一○○三一一九四號函影本各
    一紙附卷可按。本件執勤舉發之員警鍾宏嶽與異議人並無仇隙，僅係依法執行取
    締交通違規勤務，實無故為誣陷之理，且依上開執勤警員取締違規情況，亦無誤
    判之理。況異議人確未領有駕駛執照而於上開時、地騎乘機車之違規事實亦為異
    議人所不爭執，異議人雖空言否認有違規右轉，惟均無法提出相關事證以供本院
    調查，尚難作為有利異議人之認定。至於警方取締交通違規事件，其以照相方式
    取證者，固足為違規之證明，惟警員當場舉發者，舉發之員警本身之目睹、耳聞
    ，亦為違規人違規之證明，非必所有之違規事件，均需有照相方足為違規之證據
    。況警察執行勤務，事項繁瑣，且違規情形亦一過即逝，並非長期存在，何能要
    求警察必備有照像機取證？又本件異議人並未就執勤員警之舉發有何不當提出相
    關證據以供調查。本院亦查無證據足資證明執勤員警有何捏造事實違法取締之情
    事存在。則執勤警員本其維護交通秩序、安全職責所為之舉發，自應受到合法、
    正確之推定，異議人辯稱未闖紅燈云云，即難採信。
四、綜上，舉發單位以異議人有前揭違規事實，依異議人違規當時之道路交通管理處
    罰條例第五十三條第一項、第二十一條第一項第一款之規定舉發，核屬有據。原
    處分機關以異議人係違反前項規定，又未依限到案處罰鍰新臺幣一萬四千一百元
    ，經核尚稱允當，異議人空言否認違規，指摘原處分不當，為無理由，應予駁回
    。
據上論斷，應依道路交通案件處理辦法第十九條，裁定如主文。
中      華      民      國    九十二    年      九      月    二十九    日
                                臺灣桃園地方法院交通法庭
                                    法  官  游  紅  桃
右正本證明與原本無異。
如不服本裁定，應於送達後五日內，向本院提出抗告狀。
                                      書記官  張  嘉  雯
中      華      民      國    九十二    年      十      月      九      日


司法院資訊處製作；財團法人民間司法改革基金會備份。
